Lambayeque, Perú
<u>LinkedIn/jhangmez</u>
https://ihangmez.xvz

Jhan Gómez P.

+51 917463991 Github.com/jhangmez jhangomez25@gmail.com

Soy estudiante a finales de carrera de ingeniería de sistemas orientado al desarrollo web. Tengo más de 1.5 años de experiencia como programador frontend; he utilizado tecnologías como, React, React native, frameworks como, Next.js y estilos mayoritariamente con tailwind. Me apasiona crear experiencias de usuario que logren un equilibrio entre ser fáciles de usar y livianas sin sacrificar demasiada calidad.

Experiencia profesional

Frontend Developer (Proyecto)

Educa emprendedor

Abril 2024

Presencial

Lambayeque, Perú

- Desarrollé su landing page según el alineamiento de marca, apliqué buenas prácticas de desarrollo.
- Inicialice su conexión con el backend mediante tRPC.
- Se trabajó estrechamente con el equipo de Diseño para garantizar la coherencia y atractivo del proyecto.
- Realicé un estudio para determinar la estructura y diseño de la base de datos, incluyendo la creación del diagrama entidad-relación como parte de mi responsabilidad en el puesto.

Freelance Frontend Developer

Freelancer/Independiente

Sep 2023 - Presente

Remoto

Lambayeque, Perú

- Desarrollé landing pages que garantizan altas tasas de conversión y alineación con la marca.
- Diseñé y construí una plataforma totalmente funcional utilizando buenas prácticas (por ejemplo, reutilización de componentes, gestión del estado) para un rendimiento y mantenimiento óptimos.
- Contribuir eficazmente en reuniones de equipo, participando activamente en las discusiones de planificación y colaborando en los objetivos del proyecto.

React Native Junior Frontend Developer

Bartebi/Agrokasa

May 2023 - Jun 2023

Remoto

Lima, Perú

 Desarrollé aplicaciones móviles utilizando JavaScript y el framework React Native, aprovechando bibliotecas como Paper de Material UI para crear interfaces de usuario robustas y atractivas.

React Junior Frontend Developer

Bartebi/Agrokasa

Feb 2023 - May 2023

Remoto

Lima, Perú

- Desarrollé elementos front-end dinámicos y fáciles de usar utilizando JavaScript y el framework React, incorporando bibliotecas como Material UI para una apariencia consistente y características interactivas.
- Incorporé APIs externas de forma fluida para mejorar la funcionalidad y el flujo de datos dentro de la plataforma.
- Colaboré eficazmente en reuniones de equipo, contribuyendo a las sesiones de planificación y gestión de proyectos.
- Demostré puntualidad, responsabilidad y compromiso con los plazos, superando consistentemente las expectativas y asumiendo la propiedad de las tareas asignadas.
- Prosperé en un entorno de trabajo remoto, demostrando una excelente autodisciplina, adaptabilidad y un fuerte deseo de aprendizaje.

Líder del Área de Documentación

Agencia Consigue Ventas Online

Dic 2022 - Feb 2023

Remoto

Lima, Perú

- Diseñé, implementé y gestioné la documentación para los distintos departamentos de la agencia.
- Lideré y coordiné el equipo de documentación.
- Asesoría a los departamentos de la agencia en cuestiones de documentación.
- Promover una cultura de gestión y estructuración de la documentación dentro de la agencia.

Tecnologías y Lenguajes de programación

Lenguajes de programación: JavaScript, Typescript

Tecnologías: ORM Prisma, Postgresql, Graphql, Git, Next.js, Nexus, Expo(React Native), tRPC

• Otros: Data Structure, Tailwind, Material UI

Educación

Estudiante de Ingeniería de Sistemas, Universidad Nacional Pedro Ruiz Gallo, Lambayeque, Perú. 2019 Presente (Sep-2024)

Idiomas

• Inglés B1, ICPNA Chiclayo; Chiclayo, Lambayeque, Perú.

Sep 2023 - Presente

Proyectos personales y proyectos freelancer

- <u>Educa emprendedor</u>: Inicialice el proyecto, esto incluía frontend Next.js, React, Typescript; base de datos con Postgresql y backend con tRPC, puede verificar el proyecto en <u>su página web.</u>
- <u>Sensors Expo Typescript</u>: Este es un proyecto simple que utiliza los ejemplos de sensores de Expo con respecto a
 React Native, pero adaptado para TypeScript. Este proyecto se modificará constantemente en el futuro para
 entrenar un modelo de red neuronal a través de los datos recopilados por los sensores. Este será un tema para
 presentar ante una conferencia.
- Quatu: Este es un proyecto que se encuentra en desarrollo desde diciembre de 2023, impulsado por Next.js
 TypeScript con React, estilos NextUI junto con Tailwind. Maneja un servidor con una API GraphqI, con la cual se
 transmiten las solicitudes a la base de datos, la cual es gestionada por el ORM Prisma, puede verificar los
 cambios y avances en el proyecto de github.
- Quatu Graphql Server: This is the graphql server powered by Apollo Server, on which all Quatu requests are made. Este es el servidor graphql potenciado por Apollo server, en el cual se hacen todas las peticiones de Quatu.
- Portafolio (Otro link): Este es mi portafolio o CV en la web, funciona con Next.js TypeScript con React, estilos NextUI junto con Tailwind. Se está modificando para adaptar diferentes idiomas a través de i18n, puede verificar los cambios y avances en el proyecto de github.
- Hanpy: Es solo una landing page diseñada por mí.
- GamarraStore: Es solo una landing page diseñada por mí. Esta aún está en desarrollo, es una dependencia de quatu.
- Harkaysoft: Igualmente que el anterior, esta es una landing page, aún está en desarrollo
- <u>Limby</u>: Mi primer landing page diseñada por mí.
- <u>Datrack</u>: Desarrollé su landing page.

Social

- Github:- Mi cuenta de github, donde alojo todos mis repositorios
- Linkedin
- Medium

Otros idiomas de mi CV

Inglés